臺灣高等法院民事判決　　　　　　　 　92年度重上字第572號
　　上　訴　人　華通電腦股份有限公司
　　法定代理人　甲　○
　　訴訟代理人　劉彥汶律師
　　被上訴人　　台灣摩帝可銲錫產品股份有限公司
　　法定代理人　乙○○○○○
　　訴訟代理人　鄭智陽律師
　　　　　　　　方金寶律師
　　上列一人
　　複代理人　　李俊瑩律師
上列當事人間損害賠償事件，上訴人對於中華民國92年7月24日
臺灣板橋地方法院第一審判決提起上訴，本院於94年6月22日言
詞辯論終結，判決如下：
    主      文
原判決關於(一)駁回上訴人下列第2項之訴部分，及(二)關於命上訴
人即反訴被告給付被上訴人即反訴原告部分，暨訴訟費用之裁判
均廢棄。
被上訴人應給付上訴人新臺幣11,772,320元及自90年10月31日起
至清償日止，按週年利率百分之5計算之利息。
上開(二)廢棄部分，被上訴人在第一審之反訴及假執行之聲請均駁
回。
其餘上訴駁回。
第一、二審訴訟費用及反訴訴訟費用均由被上訴人負擔。
本判決所命給付，於上訴人以新臺幣393萬元供擔保後得假執行
，但被上訴人如於假執行程序實施前，以新臺幣11,772,320元為
上訴人預供擔保，得免為假執行。
    事      實
甲、上訴人方面：
子、本訴部分：
壹、聲明：如主文第1、2、3項所示，及以供擔保為條件之假執
          行宣告。
貳、陳述：除與原判決記載相同者外，補稱略以：
一、綜觀本件買賣流程，可知兩造間就錫膏之買賣確有保證品質
    之特約存在，被上訴人應對上訴人負物之瑕疵擔保之損害賠
    償責任，原審判決認事用法顯有違誤，原審判決雖略以：「
    ．．．查被告交付錫膏之規格表予原告．．．惟此僅是契約
    預定之品質，尚不能認為是保證之特約，因原告向被告索取
    錫膏規格表時，並未說明原因，被告亦僅因原告之要求而交
    付，自難認兩造間有成立品質保證特約之合意存在。原告雖
    又稱規格表第5、6、7條均載明『ensure』（確保、保證）
    錫膏成分、品質須符合規格表等詞，因而認有保證之特約存
    在，惟觀上開約定文義，並無被告對原告擔保錫膏品質之意
    ，尚難以被告交付上開規格表予原告，即認定兩造間已成立
    品質保證之特約．．．」云云，惟查：
  (一)被上訴人係國際著名之錫膏原料專業供應廠商，其自民國（
    下同）77年起即從事錫膏之供應與生產業務迄今，對錫膏之
    了解程度非常人所能相提並論，自當明瞭錫膏之成分有錫與
    銻（錫成分佔百分之95比例、銻則佔百分之5），而不容有
    其他雜質存在。就此部分，亦有曾任職於被上訴人之證人丙
    ○○於原審92年3月6日開庭時證述在卷可稽，此即何以上訴
    人萬分注重本件系爭產品「FC-PGA電路板」產品之品質、功
    能與精密度之故，自不容其推諉。
  (二)再者，因上訴人所訂購之錫膏須用於精密電子元件，是以上
    訴人就系爭產品之品質、功能與精密度萬分注重。且當初上
    訴人選擇被上訴人為系爭錫膏產品之供應商，除其係國際著
    名之錫膏原料專業供應商外，主要原因即是考量到被上訴人
    曾向上訴人提出「錫膏規格表」（Solder Cream Specifica
    -tion）之書面說明，其中約定被上訴人依約所提供上訴人
    之錫膏產品，其鉛成分之最高含量，應不得逾0.07％等語，
    復參照證人林作舜前於原審92年3月20日證稱：「問：文件
    由原告（按：應為被告之誤）那位拿給你的？答：丙○○」
    （見原審卷二第6頁）、「問：交付原證12之錫膏規格表，
    是否表示被告出售錫膏要符合該規格表？答：理論上是的。
    」（同卷9頁正反面），以及證人丙○○同一日之證詞：「
    錫膏不容許有雜質，其他金屬含量不得超過百分之零點1 ，
    也有談到鉛含量，依照馬來西亞內部規範即有載明（即原證
    12），有說鉛含量不得超過萬分之7。當時會議兩造都有瞭
    解這個規範。」（見同卷13頁），以及「問：交付錫膏規格
    表予原告，是否是因應原告要瞭解錫膏規格？答：可以這樣
    講。」（見同頁）；甚且，證人丙○○於　鈞院93年9月6日
    準備程序筆錄亦證稱：「原證12號所定的規格與我們出貨的
    品質應該是一致的。」、「問：『．．．提供原證12號說明
    書有無經過公司上級許可並報告。』、答：『有』」（見本
    院卷一第151、152頁），在在足證兩造就被上訴人提供予上
    訴人之錫膏，已有特約保證其品質、規格應符合前揭「錫膏
    規格表」所示標準之合意，洵堪認定。
  (三)復按「解釋當事人之契約，應以當事人立約當時之真意為準
    ，而真意何在，又應以過去事實及其他一切證據資料為斷定
    之標準，不能拘泥文字致失真意」，最高法院39年台上字第
    1053號著有判例。經查：前開「錫膏規格表」第五、六、七
    條均約明「ensure」（確保、保證）錫膏成分、品質須符合
    本規格表等詞，而「ensure」乙字實已代表「確保」、「保
    證」之意，正如中文契約中若有「擔保」、「保證」或「確
    保」等不同用語，均應解為當事人已有保證品質之意，是上
    開錫膏規格表之約定，及其交付之事實，顯已構成雙方當事
    人間就系爭錫膏產品之品質保證特約，自不待言。
  (四)又查，原審判決雖以前揭「錫膏規格表」僅為契約之「預定
    品質」，尚不能認為乃「保證之特約」云云，然若參照前述
    說明，可知本件上訴人之所以與被上訴人締結買賣契約，即
    係導因於被上訴人曾向上訴人提出該錫膏規格之書面說明，
    該「錫膏規格表」既已載明其成分品質，被上訴人對上訴人
    即負有依約給付該品質錫膏物料之義務，況且，依民法第
    360條規定，出賣人負有保證品質之責任，並不以出賣人明
    示其願就欠缺保證品質之結果負責之意思為必要，即使「默
    示」之情形，仍得成立保證品質，最高法院83年台上字第
    1707號民事判決，對此亦有論述，故綜上所述，被上訴人應
    對上訴人負物之瑕疵擔保之損害賠償責任，原審對此認事用
    法顯有違誤。
二、本件系爭錫膏物料雖係由摩帝可銲錫馬來西亞公司所製造，
    惟就兩造之買賣關係而言，因被上訴人提供予上訴人之「錫
    膏規格表」已載明其成分品質，故被上訴人對上訴人即負有
    依約給付該品質錫膏物料之義務，而此一義務不因被上訴人
    係自行生產或交由摩帝可銲錫馬來西亞公司生產而受影響。
    況且，「出貨檢查報告」，雖未約明應提出鉛含量，但未載
    明並不表示出賣人即可不負出賣產品品質之注意義務。
三、上訴人對於被上訴人交付錫膏物料時，固然要求其提出「檢
    測報告」，惟該檢測報告所檢驗之項目內容，並非即係兩造
    所約定被上訴人對於物料之給付，祇負該項目之品質之責任
    。故而被上訴人屢以原審所提「被證4」之產品檢測報告內
    容，主張兩造於89年10月前並未約定錫膏產品之含鉛量云云
    ，並不足採。蓋如上訴人於歷次書狀所載，兩造關於錫膏產
    品之所應具備之各成分早已約定，而「被證4」所示內容僅
    為被上訴出貨時，測試項目之結果，其項目並不當然與雙方
    就錫膏產品之規格品質約定相同。而兩造就錫膏產品之規格
    （specification）約定項目眾多，此由上訴人於原審所提
    「原證2號」及「原證12號」之「錫膏規格表各項目可稽。
    況被上訴人出貨時進行之測試僅為其中一部分之項目，此亦
    有證人林作舜於原審92年3月20日庭訊時證述：「（問：錫
    膏規格表的項目，是否都會要求被告在出貨時做檢驗？）不
    一定，我們就我們有能力檢驗的項目做檢驗。」（原審一卷
    第10頁）可明。易言之，「被證4」之出貨檢測報告內容如
    何，實與雙方買賣標的物品質規格之約定無涉，此參證人丙
    ○○於原審92年3月20日庭訊時所證：「有說鉛含量不得超
    過萬分之7。當時會議兩造都有瞭解這個規範」即明（同卷
    13頁）。
四、雖被上訴人一再主張，兩造於89年10月23日前，未曾特約擔
    保錫膏品質應符合錫膏規格表之規定，並以卷附之「錫膏規
    格表」非該公司所製作，且其公司斯時之員工丙○○亦證稱
    其係應上訴人之請求，而將該規格表交付上訴人，以證雙方
    並未達成被上訴人應擔保錫膏品質之合意，故本件無民法第
    360條之適用云云。然查：
  (一)按上訴人係向被上訴人買受錫膏物料，即雙方係以種類約定
    應交付之標的物，並非以特定標的物之給付為債務內容，故
    被上訴人所負之義務即在於交付並移轉符合約定種類及品質
    之標的物。而民法第360條所規定出賣人負有保證品質之責
    任，並不以出賣人明示其願就欠缺保證品質之結果負責之意
    思為必要，即使「默示」之情形，仍得成立保證品質，此有
    《民法》學者之見解：「出賣人成立保證品質之責任，不宜
    過度嚴格，而應依解釋意思表示之方法，適當認定。亦即出
    賣人成立保證品質之責任，並不以其明示願就欠缺保證品質
    之結果負責之意思為必要，即使默示之情形，仍得成立保證
    品質。」足參（參原審「原證31」），最高法院亦著有83年
    台上字第1707號民事判決：「…惟查民法第 360條係就約定
    物之瑕疵擔保責任所為之特別規定，固須出賣人就買賣標的
    物曾與買受人約定，保證有某種品質，而其物又欠缺其所保
    證之品質時，買受人始得依該條規定向出賣人請求不履行之
    損害賠償。但出賣人與買受人間有無此項保證品質之特約，
    應以契約內容及當事人立約時之事實及其他一切證據資料為
    其判斷之標準…」可按（參原審「原證32號」）。又如預售
    屋之買賣，對於建成之房屋有瑕疵，結構安全與承載能力顯
    著降低，最高法院亦以88年度台上字第1615號民事判決認為
    買受人主張該房屋有與契約保證品質不符之瑕疵，出賣人違
    反保證品質之約定，即該保證品質之主要依據係以當事人間
    之契約第 2條規定出賣人應按圖施工，即認為成立出賣人保
    證品質之責任（參原審「原證33號」）。
  (二)查，上訴人於原審所提「原證12號」之「錫膏規格表」（原
    審卷一第221-1頁），係由被上訴人於本件瑕疵情事發生前
    交付予上訴人，業經證人丙○○陳述無誤在案（原審卷二第
    11頁），此觀證人林作舜於原審法院92年3月20日庭訊所稱
    ：「（問：請求訊問證人文件由原告（按：應為被告之誤）
    哪位拿給你的？）丙○○。」、「（問：交付原證12之錫膏
    規格表，是否表示被告出售錫膏要符合該規格表？）理論上
    是的。」，以及證人丙○○證稱：「錫膏不容許有雜質，其
    他金屬含量不得超過百分之零點1，也有談到鉛含量，依照
    馬來西亞內部規範即有載明（即原證12），有說鉛含量不得
    超過萬分之7。當時會議兩造都有瞭解這個規範。」、「（
    問：交付錫膏規格表予原告，是否是因應原告要瞭解錫膏規
    格？）可以這樣講。」即明。
  (三)況且，前開「錫膏規格表」第5、6、7條均約明「ensure」
    （確保、保證）錫膏成份、品質須符合本規格表等詞，足見
    已有保證錫膏產品須符合規格表明定標準之意。至於被上訴
    人辯以：「ensure乙字並非保證之意，保證之用語應為
    guarantee或warranty。」等語，亦非可採，蓋契約之解釋
    不應拘泥於其形式上之用字，而應以當事人真意為準，「
    ensure」乙字實已代表「確保」、「保證」之意（參原審「
    原證47號」），正如中文契約中若有「擔保」、「保證」或
    「確保」等不同用語，均應解為當事人已有保證品質之意，
    是上開錫膏規格表之約定及其交付之事實，顯已構成雙方當
    事人間就系爭錫膏產品之品質保證特約，被上訴人所辯實屬
    以詞害義，殊無可採。
  (四)再則，被上訴人一再以原證12「錫膏規格表」並非該公司所
    製作，故其就該規格表第15條所載錫膏物料成分品質並不受
    其拘束云云。然交付上訴人公司該「錫膏規格表」之被上訴
    人之員工丙○○復於原審法院證稱：「錫膏不容許有雜質，
    其他金屬含量不得超過百分之零點1，也有談到鉛含量，依
    照馬來西亞內部規範即有載明（即原證十二），有說鉛含量
    不得超過萬分之7。當時會議兩造都有瞭解這個規範。」、
    「（問：交付錫膏規格表予原告，是否是因應原告要瞭解錫
    膏規格？）可以這樣講。」（原審卷二第13頁），足證被上
    訴人就所提供予上訴人之錫膏物料，已有保證其品質、規格
    應符合上開「錫膏規格表」所示標準之意，洵堪認定。被上
    訴人於88年11月既將其賣予上訴人之錫膏物料之「錫膏規格
    表」交付上訴人，加以證人丙○○於本院93年9月6日復證稱
    ：「原證12號所定的規格與我們出貨的品質應該是一致的。
    」，且上訴人今主張之未符約定之錫膏物料係來自被上訴人
    於89年8月至同年9月間之錫膏物料，被上訴人又何來不受該
    錫膏規格表之拘束！
  (五)復查，被上訴人以上訴人既於87年11月間即向其購買系爭「
    錫膏」物料，而被上訴人截至88年11月間方將原證12所示之
    錫膏規格表交付上訴人，進而謂「顯見雙方交易之初，根本
    並未就錫膏含鉛量及熔點達成任何協議」云云，亦屬卸責之
    詞。蓋如前所述，該「錫膏」物料既係用於講究「高精密度
    」之電腦設備組件之用，購買之一方豈可能不先行深入了解
    其品質？況姑不論兩造就錫膏含鉛量等品質要否自交易之初
    始即有約定，惟被上訴人於88年11月既將其賣予上訴人之錫
    膏物料之「錫膏規格表」交付上訴人，加以證人丙○○於本
    院93年9月6日復證稱：「原證12號所定的規格與我們出貨的
    品質應該是一致的。」，且上訴人今主張之未符約定之錫膏
    物料係來自被上訴人於89年8月至同年9月間之錫膏物料，被
    上訴人又何來不受該錫膏規格表之拘束！
五、另就被上訴人於答辯（一）狀項一（二）１復載稱：「再者
    ，華通公司於原審提出FC-PGA電路板之生產記錄（原審準備
    四狀），但經摩帝可公司逐一勾稽後卻發現其中出現許多錯
    誤之後（原審答辯八狀），華通公司方始表明其所提供之文
    件內容確有疏漏、誤植之情況．．．」云云，容有曲解事實
    之處。蓋查：
  (一)上訴人本件請求，係就被上訴人於89年8月17日至同年9 月5
    日間，提供予上訴人之錫膏原料未符約定品質致上訴人受有
    之損害。至於上開所提該期間之產品乙節，上訴人前於原審
    法院91年6月27日曾檢附「原證19」以為說明，即上訴人係
    根據英特爾公司之退貨批號（Old SLIs），再對應上訴人工
    廠生產批號，嗣再以生產批號對應所使用之被上訴人提供之
    錫膏物料批號（Solder paste batch），然後再以被上訴人
    所提供之錫膏物料批號對應被上訴人之送貨單。嗣因被上訴
    人一再質疑上訴人未能提出相關物證，以資佐證該說明表所
    示之錫膏物料係向其購買，甚或要求上訴人就購買之錫膏數
    量及批次等項應加以舉證說明。茲為免於被上訴人一再否認
    本案之錫膏係該公司所提供，暨俾利原審法院明悉「原證19
    」之說明表內容，上訴人乃於92年4月24日特以「民事準備
    書（四）狀」佐以相關文件（如原證24號「Pin○號機生產
    記錄、原證25號「班生產記錄單」、原證26號至29號之被上
    訴人交付之「送貨簽收單」與「檢測報告書」加以說明。
  (二)復又因被上訴人於92年5月8日提出「民事答辯（八）狀」所
    檢附之「附表1」之說明容有誤解，上訴人又於92年6月5日
    以呈遞「民事準備書（六）狀」加以逐一釋明其誤解之處，
    甚至對於漏植之「原始批號」或「顆數」記載有誤之處，除
    更正外，亦檢附「原證37號」至「原證46號」等諸多之相關
    文件以證顯然疏誤之處。故而被上訴人以所謂經其指陳「許
    多錯誤之處」後而上訴人又更正疏漏、誤植之處，遽而指稱
    ：「凡此均可顯示華通公司從原料之採購、原料檢驗到 FC-
    PGA電路板之生產，整個流程都出現相當多之錯誤．．．」
    云云，顯有混淆真實之情。
丑、反訴部分
壹：上訴之聲明：
    (一)被上訴人在第一審之反訴請求暨假執行之聲請均駁回。
    (二)如受不利判決，上訴人願供擔保請准宣告免為假執行。
    (三)第一審及第二審訴訟費用均由被上訴人負擔。
貳、陳述：除與原判決所載相同茲引用外，補稱略以：
    按反訴原告即被上訴人提供予反訴被告即上訴人之錫膏原料
    ，因其品質未符雙方約定，致反訴被告受有高達新台幣（下
    同，標明美金除外）一億元以上之損害。為保障反訴被告權
    益，反訴被告乃就反訴原告自89年9月 4日起至90年5月25日
    止之期間內因供應錫膏產品而得請求之錫膏貨款價金20,832
    ,000 元，於90年7月10日以存證信函通知反訴原告，就該款
    項先與反訴被告公司所得向反訴原告請求之賠償金額，依法
    主張抵銷。嗣後反訴被告復再就反訴原告原得向反訴被告請
    求至90年 7月間之錫膏款2,395, 680元，合計反訴原告得向
    反訴被告請求自89年 9月4日至90年7月共計23,227,680元之
    錫膏貨款，反訴被告公司既已主張與對於反訴原告之損害賠
    償請求權互為抵銷，故反訴原告請求反訴被告給付上開貨款
    ，即無理由。
乙、被上訴人方面：
子、本訴部分：
壹、聲明：(一)上訴駁回。
          (二)如受不利判決，請准供擔保宣告免為假執行。
貳、陳述：除與原判決記載相同者外，補稱略以：
  (一)上訴人公司主張在錫膏成分中，錫含量應占百分之95；銻含
    量應占百分之 5，而不容有其他雜質存在。但實際上，錫膏
    之詳細成分將因錫膏規格之不同而出現不同之變化，而非如
    上訴人公司所言僅有錫與銻而已。
  (二)上訴人公司於原審曾提出FC-PGA電路板之生產記錄（原審準
    備四狀），但經被上訴人公司逐一勾稽後，卻發現其中出現
    許多錯誤之後（原審答辯八狀），上訴人公司方始表明其所
    提供之文件內容確有疏漏、誤植之情況（原審準備六狀第 5
    頁以下）。另依媒體報導（原審被證26），上訴人公司就FC
    -PGA電路板之製造出現瓶頸，致使上訴人公司連續兩年出現
    虧損。暫不論該生產文件內容之真假，凡此均可顯示華通公
    司從原料之採購、原料檢驗到FC-PGA電路板之生產，整個流
    程都出現相當多之錯誤，此與上訴人公司所稱其非常重視產
    品品質之說詞完全不符。
  (三)上訴人公司以錫膏規格表第五至七條載有「Ensure」（確保
    、保證）錫膏成分、品質需符合本規格表之文字，進而主張
    兩造間有保證品質之意乙節，亦屬不實。
  1.錫膏規格書第5條至第7條之規定，旨在要求製造商（即摩帝
    可馬來西亞公司）於生產錫膏時必須對錫膏原料以及錫膏產
    品進行檢測，以「確保」（Ensure）錫膏品質之穩定。此種
    規定，原係一檢查義務之規定，而非品質保證之約定。況錫
    膏規格表原係馬來西亞公司所製作，承擔此一檢查義務之主
    體亦為製造商馬來西亞公司而非被上訴人公司，上訴人公司
    就此顯有誤解。
  (1)錫膏規格表第5條之原文為：「The materials  inspection
    shall be performed on solder powder and flux  medium
    used in mixing the solder cream in order to   ensure
    the materials are in accordance with the  applicable
    reference specification...」（中譯為：針對錫粉以及用
    於混合錫膏之溶劑媒介等進行原料檢測，以確保其原料符合
    相關適用之規格...）。
  (2)第6條原文為：「Qualification  inspection  shall   be
    performed on solder creams produced  with  equipment
    and procedure normally used in production  to ensure
    product consistency as per the specification.」（中
    譯為：應針對依通常設備及程序所製造之錫膏產品應進行品
    質檢測，以確保產品符合規格）。
  (3)第7條之原文為：「Multicore  Solders  shall   perform
    those  inspections   necessary  to  ensure  that the
    process is in control  and to ensure the  product is
    within specification.」（中譯為：馬來西亞公司應履行
    這些檢查義務，以確保生產流程之控管，並確保產品符合規
    格書之記載）。
  2.被上訴人當初係應上訴人之要求而交付「錫膏規格表」予上
    訴人，當時上訴人並未曾告知被上訴人原因為何，雙方亦未
    就任何有關錫膏品質保證之事項進行討論，顯見雙方自始並
    未有擔保錫膏品質之合意。此有證人丙○○於原審之證詞：
    「（原告即反訴被告華通電腦股份有限公司向你要這份原證
    12規格表，有無告知原因為何？）原告並沒有說出原因」（
    原審卷二第14頁）、「（上訴人當時要原證十二號規格表之
    原因？）當時他們沒有講」（本院卷(一)第151頁）可證。此
    外，證人丙○○於同日庭訊復證稱「（剛剛證稱原證12 的
    規格表與出貨品質相同，是否你主觀之認定或是與上訴人的
    約定？）我沒有與上訴人講過這樣的話，只是以專業知識提
    出這樣的說法」（同卷153頁），足認兩造自始並未有擔保
    錫膏品質之合意，故本件確無民法第360條之適用餘地。
  3.又如上所述，證人丙○○業已明確證稱「（上訴人當時要原
    證12號規格表之原因？）當時他們沒有講」、「（剛剛證稱
    原證12的規格表與出貨品質相同，是否你主觀之認定或是與
    上訴人的約定？）我沒有與上訴人講過這樣的話，只是以專
    業知識提出這樣的說法」，足證證人丙○○於原審之證詞：
    「（交付錫膏規格表予原告，是否是因應原告要瞭解錫膏規
    格？）可以這樣講」（原審卷二第13頁）及證人林作舜於原
    審之證詞「（交付原證12號之錫膏規格表，是否表示被告出
    售錫膏要符合規格表？）理論上是的」（同卷 9頁正反面）
    ，均屬個人臆測之詞，實際上兩造間並無任何依錫膏規格表
    保證錫膏「熔點」、「含鉛量」品質之明示或默示之合意。
  (四)上訴人雖主張，FC-PGA電路板相當精密，徵諸常情，上訴人
    應會對錫膏規格加以約定云云。但依據上訴人於原審所傳訊
    之證人林作舜及丙○○等人，均作證指出在87年雙方開始進
    行交易之初，上訴人並未向被上訴人要求「錫膏規格表」。
    上訴人此部份陳述顯有不實。倘上訴人對此部份有不同意見
    ，應負舉證之責。
  (五)又上訴人援用最高法院83年台上字第1707號判決，主張於默
    示之情形亦得成立品質保證特約之主張，亦有誤解。蓋最高
    法院前開裁判要旨（被上證1），旨在敘明：「出賣人與買
    受人之間有無此項保證品質之特約，應以契約內容及當事人
    立約當時之事實及其他一切證據資料為其判斷之標準。」，
    此與一般所謂之「默示」，實有相當之差異。本件兩造於87
    年開始進行交易之始，既未曾就錫膏之規格（品質）進行任
    何討論與約定，而依證人丙○○於原審、本院二次證詞，上
    訴人於88年11月間交付錫膏規格表前，既未向被上訴人表明
    要求規格表之原因，且被上訴人復從未向上訴人保證出貨品
    質應與規格表所定規格一致，故該規格表之交付，示僅是單
    存交付之事實行為，而非「默示」之意思表示，尚難據此即
    認定兩造間已達成品質保證之特約。
  (六)按「民法第 360條．．必出賣人就買賣標的物曾與買受人約
    定，保證有某種品質，而其物又欠缺所保證之品質時，買受
    人始得依該條規定向出賣人請求不履行之損害賠償。茍無此
    種約定，縱其物有滅失或減少其價值，或有滅失或減少其通
    常效用或契約預定效用之瑕疵，亦僅得依同法第359 條解除
    契約或請求減少其價金」、「查民法第360 條係就約定物之
    瑕疵擔保所為之特別規定，固須出賣人就買賣標的物曾與買
    受人約定，保證有某種品質，而其物又欠缺其所保證之品質
    時，買受人始得依該條規定向出賣人請求不履行之損害賠償
    」、「買受人得否另依同法第360 條規定請求損害賠償，則
    以買賣之物缺少出賣人所保證之品質，或出賣人故意不告知
    物之瑕疵情形為限．．．系爭買賣契約並無被上訴人保證私
    有面積須達廣告平面圖中私有面積坪數之記載，僅係數量或
    範圍之表示而已，要難認為被上訴人已為品質之特約擔保」
    ，最高法院71年台上字第208號判決（原審卷被證十三）、
    83年台上字第1707號判決（原審卷被證14）、86年台上字第
    1777號判決（原審卷被證15）著有明釋。。又依學者史尚寬
    先生、鄭玉波先生、黃茂榮教授通說見解，因保證責任將加
    重債務人之義務，故應以特約為之，並於契約上載明保證意
    旨。
  (七)上訴人所稱就530,342顆印刷電路板所受損失及所失利益共
    計美金2,948,701元部分，上訴人提出之發票與其主張相去
    甚遠。
  1.本件上訴人共提出之6紙發票中，第4紙發票與第6紙發票完
    全相同。
  2.前揭發票之記載，其中有「339.083」單位之貨品為印刷電
    路板之包裝（原審卷原証5第2紙發票），而非上訴人所稱之
    印刷電路板。而依前揭發票之記載，英特爾公司等所交運之
    印刷電路板僅有191,150顆（原審卷原証五第五張發票不清
    楚，無法辨識是否為英特爾公司所交運），此與上訴人主張
    之530,342顆印刷電路板之數量不符，且其價值亦僅有美金
    0000000.12元（原審卷附表1），此亦與上訴人所稱美金
    2,948,701元相去甚遠。
丑、反訴部分：
壹、聲明；(一)上訴駁回。
          (二)第一、二審訴訟費用由上訴人負擔。
貳、陳述：按民法第334條第1項規定：「二人互負債務，而其給
    付種類相同，並均屆清償其者，各得以其債務，與他方之債
    務，互為抵銷」。本件因被上訴人摩帝可公司對上訴人華通
    公司並不負損害賠償責任，故非「二人互負債務」，上訴人
    華通公司不得主張抵銷抗辯。
    理    由
壹、本訴部分：
一、上訴人起訴主張：上訴人係各種電腦及週邊產品之電子電路
    板專業製造商，自81年起開始向被上訴人訂購錫膏物料產品
    。87年間，上訴人為生產「FC-PGA電路板產品」，復向被上
    訴人訂購錫膏，依據被上訴人提供予上訴人之「錫膏規格表
    」之書面說明，被上訴人所提供之錫膏產品，鉛成分之最高
    含量，不得逾0.07%，上訴人乃相信被上訴人對於錫膏產品
    所提出之說明、分析與擔保。然於89年10月中旬，上訴人收
    到使用上訴人產製「FC-PGA電路板」產品之廠商英特爾公司
    （Intel Corporation）來函，謂由上訴人所供應 「FC-PGA
    電路板」產品，其上用以導引中央處理器（CPU）與主機板
    訊號之插針（pins），發生有多起「插針傾倒或傾斜」（泛
    稱「倒pin」）現象，初步判定係由於被上訴人所供應作為
    粘附「FC-PGA電路板產品」上插針之錫膏，含鉛量異常（過
    高），以致錫膏一旦進入英特爾公司之標準高溫作業環境後
    ，其物理性質即產生易於軟化及熔點降低之變化現象，造成
    許多「倒pin」現象，致使英特爾公司無法順利生產其中央
    處理器產品。為此，英特爾公司乃來函稱決定停用上訴人供
    應之產品，並以此向上訴人請求美金409,347.50元之損害賠
    償，且將該公司尚未使用之印刷電路板530,342顆，退回上
    訴人，所生運費220,348元要求上訴人負擔。因英特爾公司
    退回530,342顆印刷電路板，上訴人已受有高達美金2,948,
    701.52元之損害與利益。另為確認由英特爾公司退回之印刷
    電路板是否係因被上訴人供應之錫膏之瑕疵所致，上訴人將
    英特爾退回之印刷電路板送請專業機構，就其上所使用錫膏
    之含鉛量進行檢驗，支出檢測費554,100元，檢驗結果，亦
    證實該等錫膏原料，其含鉛量成分確實有高於約定保證規格
    之情形。被上訴人之給付不完全，且欠缺所保證之品質，致
    上訴人受有損害，上訴人爰依民法第360條及第227之規定，
    請求被上訴人賠償上訴人8,000萬元及自起訴狀繕本送達翌
    日起至清償日止按年息百分之5計算之利息等情（原審就本
    訴及反訴均為上訴人敗訴之判決，上訴人不服提起上訴，並
    主張與被上訴人之貨款抵銷後，減縮請求之金額如主文第2
    項所示）。
二、被上訴人則以：被上訴人將錫膏出售予上訴人，並未約定錫
    膏含鉛量不得超過百分0點07，亦未就錫膏熔點為任何約定
    ，上訴人公司所提出檢驗報告與生產記錄，無法勾稽出受檢
    驗之標的係被上訴人之錫膏，自不能以該檢驗報告證明被上
    訴人之錫膏含鉛量，又錫膏產品並非被上訴人所生產，故縱
    有含鉛量過高之情形，亦非可歸責於被上訴人，被上訴人亦
    不負檢驗含鉛量是否過高之附隨義務，故被上訴人履行債務
    並無過失，訴外人摩帝可銲錫馬來西亞公司亦非被上訴人之
    使用人，被上訴人不須為該公司之故意過失，負同一之責任
    ，上訴人依不完全給付之規定請求損害賠償，洵屬無據，又
    被上訴人並未就錫膏含鉛量為任何之保證，上訴人亦不得依
    民法第360條之規定，請求損害賠償等語置辯。
三、兩造不爭之事實：
  (一)上訴人自87年起向被上訴人購買錫膏（Solder cream），用
    以產製「FC－PGA電路板產品」，以供應英特爾公司。
  (二)英特爾公司於89年10月中通知上訴人謂其所提供應之「FC－
    PGA電路板產品」，其上用以導引中央處理器（CPU）與主機
    板訊號之插針（PINS），發生多起「插針傾倒或傾斜」（泛
    稱「倒針pin」）現象，有原證4、5可證（原審卷(一)第155、
    至157頁）。
  (三)英特爾公司將尚未始用之印刷電路板530,342顆退運回上訴
    人公司，有該公司函可證（原審(一)卷158、175頁）。
  (四)兩造曾於89年10月23日舉行協商會議，討論被上訴人供應錫
    膏產品瑕疵、應如何檢驗、並如何因應本案等情（原審(一)卷
    28至30頁）。
  (五)88年11月間，被上訴人負責與上訴人交易之經理丙○○，曾
    經依上訴人之要求交付原證12之「Solder Cream Specifica
    -tion」（錫膏規格表，見原審卷(一)第221-1頁）。
  (六)上訴人曾委託臺灣檢驗科技股份有限公司對於涉案之錫膏產
    品進行部份檢測，因而支出檢測費554,410元，有檢驗報告
    可稽（原審(一)卷118至142頁）。
  (七)上訴人主張經英特爾公司退回之印刷電路板上之錫膏，係89
    年8月17日至9月5日之期間由被上訴人所供應，此為被上訴
    人所不否認。
  (八)被上訴人公司之負責接洽買賣錫膏之經理丙○○，於88年11
    月間將其公司之「錫膏規格表」交付上訴人。
四、上訴人主張87年間上訴人為生產「FC-PGA電路板產品」以供
    應訴外人英特爾公司，乃向被上訴人訂購錫膏，以產製該產
    品，然於89年10月中旬，上訴人收到使用上訴人產製「FC-P
    GA電路板產品」之廠商英特爾公司來函，謂由上訴人所供應
    「FC-PGA電路板產品」，其上用以導引中央處理器（CPU ）
    與主機板訊號之插針（pins），發生有多起「插針傾倒或傾
    斜」現象，判定係由於被上訴人所供應作為粘附「FC-PGA
    電路板」產品上插針之錫膏，含鉛量異常（過高），以致錫
    膏一旦進入英特爾公司之標準高溫作業環境後，其物理性質
    即產生易於軟化及熔點降低之變化而造成許多「倒pin」現
    象，以致英特爾公司無法順利生產其中央處理器（CPU）產
    品。為此，英特爾公司乃來函稱決定停用上訴人供應之產品
    ，並以此向上訴人請求美金409,347.50元之損害賠償，且將
    該公司尚未使用之印刷電路板530,342顆，退回上訴人，所
    生運費新台幣220,348元要求上訴人負擔。因英特爾公司退
    回530,342顆印刷電路板，上訴人已受有高達美金2,948,701
    .52 元之損害與利益。爰依不完全給付之法律關係為請求等
    語；被上訴人對於在87年起至90年7月止，連續出售錫膏予
    上訴人之事實並不否認，惟辯稱兩造間並無認何依「錫膏規
    格表」保證錫膏「熔點」、「含鉛量」品質之明示或默示之
    合意，及任何保證品質之特約，錫膏含鉛量不得超過萬分之
    7 ，僅屬預定效用。訴外人摩帝可銲錫馬來西亞公司亦非被
    上訴人之使用人，被上訴人不須為該公司之故意過失，負同
    一之責任，上訴人依不完全給付之規定請求損害賠償，洵屬
    無據等語。
五、兩造爭點之論述：
    上訴人主張被上訴人對買賣之錫膏有品質保證，且為不完全
    給付，上訴人自得依民法第227條、第360條為請求，被上訴
    人則以上開情詞置辯。經查：
  (一)上訴人主張：上訴人於87年間為生產「FC-PGA電路板」產品
    ，向被上訴人訂購錫膏製造，然使用所購錫膏所生產「FC-P
    GA電路板產品」銷售英特爾公司（Intel Corporation）後
    ，於89年10月中旬，上訴人收到使用上訴人公司產製「FC-P
    GA電路板」產品之廠商英特爾公司來函，謂由上訴人所供應
    「FC-PGA電路板」產品，其上用以導引中央處理器（CPU ）
    與主機板訊號之插針（pins），發生有多起「插針傾倒或傾
    斜」現象，以致英特爾公司無法順利生產其中央處理器產品
    ，英特爾公司乃將尚未使用之印刷電路板530, 342顆，退回
    上訴人，經英特爾公司初步判定係由於被上訴人所供應作為
    粘附「FC-PGA電路板」產品上插針之錫膏，含鉛量異常（過
    高），以致錫膏一旦進入英特爾公司之標準高溫作業環境後
    ，其物理性質即產生易於軟化及熔點降低之變化現象，造成
    許多「倒pin」現象，上訴人另為確認由英特爾公司退回之
    印刷電路板，是否係因被上訴人供應之錫膏之瑕疵所致，上
    訴人將英特爾退回之印刷電路板送請專業機構「台灣檢驗科
    技股份有限公司」，就其上所使用錫膏之含鉛量進行檢驗，
    檢驗結果，亦證實該等錫膏原料，其含鉛量成分確實有高於
    被上訴人所交付「錫膏規格」所規定含鉛量之情形，為被上
    訴人所不爭執，自堪信為真實。
  (二)88年11月間，被上訴人負責與上訴人交易之經理丙○○，曾
    經依上訴人之要求交付原證12之「錫膏規格表」，此亦為被
    上訴人所不爭執。依該「錫膏規格表」之規定，錫膏內其「
    鉛」之最高含量不得超過百分之○點○7，有該「錫膏規格
    表」在卷可稽（見原審卷(一)第221-1頁、233頁）。
  (三)經查被上訴人專營錫膏原料業務多年，係國際著名之錫膏原
    料專業供應廠商，對錫膏之了解程度自非常人所能相提並論
    ，自當明瞭錫膏之成分有錫與銻（錫成分佔百分之95比例、
    銻則佔百分之5），而不容有其他雜質存在。參照證人林作
    舜前於原審證稱：「問：交付原證12之錫膏規格表，是否表
    示被告出售錫膏要符合該規格表？答：理論上是的。」（見
    原審卷(二)第9頁），以及證人丙○○同一日之證詞稱：「錫
    膏不容許有雜質，其他金屬含量不得超過百分之零點1，也
    有談到鉛含量，依照馬來西亞內部規範即有載明（即原證12
    ），有說鉛含量不得超過萬分之 7。當時會議（按指原審卷
    (一)第28頁89年10月23日兩造之會議）兩造都有瞭解這個規範
    。」、「問：交付錫膏規格表予原告，是否是因應原告要瞭
    解錫膏規格？答：可以這樣講。」（同卷13頁）；甚且，證
    人丙○○於本院準備程序筆錄亦證稱：「被上訴人知道上訴
    人買錫膏作焊接用，焊接在FC-PGA電路板」、「原證12號所
    定的規格與我們出貨的『品質』應該是一致的。」、「問：
    『‧‧‧提供原證12號說明書有無經過公司上級許可並報告
    。』、答：『有』」（見本院卷(一)150、151、152頁），在
    在足證兩造就被上訴人提供予上訴人之錫膏材料，應符合前
    揭「錫膏規格表」所示『品質』標準之合意，其含鉛量之最
    高限度為不得超過萬分之7，洵堪認定。
  (四)至於錫膏含鉛量之最高限度為不得超過萬分之7，是否為「
    品質保證」，則為兩造最大之爭點。經查，錫膏不容許有雜
    質，其最主要之「成分」有錫與銻（錫成分佔百分之95比例
    、銻則佔百分之5），是錫與銻以外之元素諸如鉛等等，均
    屬雜質，而非成分，已如前(三)所述，是雜質含量超過「錫膏
    規格表」，必影響錫膏原有「品質」所能發揮之功能，從而
    錫膏以含錫與銻如上述之比例為其「品質」，錫膏並非以其
    含有鉛才具錫膏應有之「品質」，並因而發揮其作用與功能
    ，而應認其含「鉛」愈少，則是錫膏應具之「品質」。被上
    訴人將「錫膏規格表」交付與其買賣對象之上訴人，猶如賣
    商品所附之說明書、或廣告，該說明書、或廣告已成為買賣
    契約之一部分，被上訴人應確保「錫膏規格表」內容之真實
    ，其對消費者之上訴人所負之義務，不得低於「錫膏規格表
    」之內容，該「錫膏規格表」既已表明錫膏其含鉛量為低於
    萬分之7，則錫膏之含鉛量低於萬分之7，為被上訴人確保應
    有之「品質」，而非因錫膏含有「鉛」才使錫膏發生「通常
    效用、或契約預定效用」，相反地，錫膏因含有鉛才使錫膏
    無法發揮其應有之「品質」。且兩造都有瞭解錫膏其之含鉛
    量低於萬分之7這個規範，原證12號「錫膏規格表」所定的
    規格與被上訴人出貨的『品質』應該是一致，證人丙○○交
    付「錫膏規格表」予上訴人，有經證人丙○○向被上訴人公
    司上級報告并並經許可等情，亦如前(三)所述，是即使兩造未
    曾口頭表示，錫膏必須合於「錫膏規格表」之「品質」之保
    證，被上訴人仍應供應含鉛量低於萬分之7之錫膏，以符合
    錫膏應有之「品質」，並應認被上訴人所供應上訴人之錫膏
    ，其含鉛量應有低於萬分之7之「品質保證」，而非僅使其
    錫膏具「通常效用、或預定效用」而已。且錫膏縱使係被上
    訴人自摩帝可馬來西亞公司進口，惟被上訴人既為錫膏之出
    賣人，復交付「錫膏規格表」予上訴人，對上訴人自應負交
    付符合「錫膏規格表」品質之錫膏予上訴人之責任，不因其
    並非錫膏製造人而可免其責任。
  (五)按債務人應依債之本旨履行債務，又民法第354條第2項及第
    360條分別規定：「出賣人並應擔保其物於危險移轉時，具
    有保證之品質」、「買賣之物，缺少出賣人所保證之品質者
    ，買受人得不解除契約或請求減少價金，而請求不履行之損
    害賠償。」。查被上訴人交付予上訴人之錫膏，確有含鉛量
    高於原保證品質標準之情形，導致使用上訴人產製「FC-PGA
    電路板」產品之廠商英特爾公司其用以導引中央處理器（
    CPU）與主機板訊號之插針，發生有多起「插針傾倒或傾斜
    」現象，造成英特爾公司損失並向上訴人求償及退貨，此有
    經我駐美國加州洛杉磯台北經濟文化辦事處認證之英特爾公
    司獲償證明書在卷可證（原審卷(一)第155、156頁、本院卷(二)
    第18、19、20頁），又上訴人另為確認由英特爾公司退回之
    印刷電路板，是否係因被上訴人供應之錫膏之瑕疵所致，上
    訴人將英特爾公司退回之印刷電路板送請專業機構「台灣檢
    驗科技股份有限公司」，就其上所使用錫膏之含鉛量進行檢
    驗，檢驗結果，亦證實該等錫膏原料，其含鉛量成分確實有
    高於被上訴人所交付「錫膏規格」所規定含鉛量之情形，有
    檢驗報告可稽（原審卷(一)第118至142頁），雖被上訴人抗辯
    稱該檢驗報告亦表示有部分錫膏含鉛量未超過前開標準云云
    ，縱使如此，既發生上開倒針之情形，而上訴人所賣予商英
    特爾公司之FC-PGA電路板產品，數量又是如此龐大，復被英
    特爾公司退貨及求償，則縱有部分經檢驗結果未超過標準，
    但以此龐大數量，事實上無法一一檢驗，亦不合成本，依現
    今國際貿易而言，應認全部均係有瑕疵，方屬合理，上訴人
    依上開規定向被上訴人請求損害賠償，自屬有據。
六、至於被上訴人質疑上訴人所提出之發票（原審卷第31至36頁
    之原證5），不足以證明上訴人所稱就530,342顆印刷電路板
    所受損失及所失利益共計如上訴人所稱之美金2,948,701元
    ，且發票有重複之情形，被退貨印刷電路板亦僅191,150顆
    ，價值僅美金1,056,661.12元，與上訴人所稱美金 2,948,
    701元不同一節，查英特爾公司確曾退還530,342顆印刷電路
    板，有上訴人所提出之英特爾公司退貨物品單據、進口報單
    附卷可證（本院卷(二)第30至39頁之上證5之1至上證5之5），
    其數量合計為530,342顆，是被上訴人此部分之抗辯尚不足
    採。另上證5之2（本院卷(二)第32頁）雖載為339,093顆，但
    經上訴人清點後，其數量為339,192顆，依此數量與其他退
    貨之數量相加之總和才為530,342顆，且方與英特爾公司函
    中所稱退貨數量相符，是上訴人主張該上證5之2係數量誤載
    為339,093顆，實際數量為339,192顆，應屬可信。
七、就被上訴人於原審92年5月8日提出「民事答辯（八）狀」所
    檢附之「附表一」（原審卷(二)第 290頁）之說明，上訴人已
    於92年6月5日以「民事準備書（六）狀」（原審卷(二)第 297
    頁以下）加以逐一解釋，且對於漏植之「原始批號」或「顆
    數」記載有誤之處，除更正外，亦檢附「原證37號」至「原
    證46號」等諸多之相關文件以證明顯然疏誤之處。故而被上
    訴人以所謂經其指陳「許多錯誤之處」後而上訴人又更正疏
    漏、誤植之處，遽而指稱：「凡此均可顯示華通公司從原料
    之採購、原料檢驗到FC-PGA電路板之生產，整個流程都出現
    相當多之錯誤云云，亦非實情。雖被上訴人另抗辯上訴人所
    提出檢驗報告與生產記錄，無法勾稽出受檢驗之標的係被上
    訴人之錫膏，自不能以該檢驗報告證明被上訴人之錫膏含鉛
    量超過「錫膏規格表」之規定云云，惟上訴人堅稱祇向被上
    訴人購買錫膏，並未向他人購買，被上訴人既承認賣錫膏予
    上訴人，又不能證明有其他人賣錫膏予上訴人，則被上訴人
    此一抗辯自非可採。
八、關於損害金額之計算：
    按損害賠償，除法律另有規定或契約另有訂定外，應以填補
    債權人所受損害及所失利益為限，民法第216條第1項定有明
    文。
  1.英特爾公司就已上其電路機板之錫膏，卻因錫膏之瑕疵，致
    其銷毀該等電路機板所受損害，為 18,250 顆乘以每顆美金
    5.62＋306,782.5（人力及設備等費），共計美金 409,347.
    50元，有上訴人提出之經我駐美國加州洛杉磯台北經濟文化
    辦事處認證之英特爾公司獲償證明書在卷可證（原審卷(一)第
    155、156頁、本院卷(二)第18、19、20頁「原證4號」、原證
    16）。
  2.英特爾公司將尚未上電路機板而退回上訴人之530,342顆錫
    膏產品，其運費為新台幣220,348元，有上訴人提出之計數
    單6紙可證（參原審卷一第37至42頁「原證6號」）。
  3.英特爾公司將尚未上電路機板而退回上訴人之530,342顆，
    其價格應以上訴人所提出之英特爾公司退貨單及進口報單上
    之價格為準（即本院卷(二)第30至39頁之上證5之1至上證5之5
    ，雖其中上證5之2單價載為0.05元，惟參照上證5之1至上證
    5之5各書據之日期及稅則號別以觀，上開所載單價0.05 元
    ，顯係誤載，應為5.56元），再依上證之1至上證5之5各書
    據所載之數量及單價，計算其總價，其計算式為：
    （69,000×5048＝378,120）＋（339,192×5.56＝1,885,
    907.5）＋（7,633×5.48＝41,828.84）＋（7,661×5.48＝
    41,982.28 ）＋（106,856×5.56＝549,119.36）＝2,941,
    957.9（美元）。
    上訴人主張每顆一律以美金5.56元計算，總價為美金2,948,
    701.52元，尚非可取。
  4.上訴人委請台灣檢驗科技股份有限公司對於涉案之錫膏產品
    進行部份鑑定檢測，因而支出檢測費新台幣554,410元，雖
    非由法院依其請求或依職權送請鑑定，惟該檢測係用以證明
    被上訴人所出賣之錫膏是否含超量之鉛所必須，被上訴人既
    應對本件損害負責，則被上訴人自應賠償上訴人此檢測費用
    （最高法院94年度台上字第526號判決意旨參照）。
  5.上開1.部分其金額為美金409,347.5元，上開3.部分其金額
    為美金2,941,957.9元，合計美金3,351,305.4元，如以89年
    11 月之匯率為1美金兌換32元新台幣計算（此為兩造所不爭
    執），合新臺幣107,241,772.8元。再加上上開運費新臺幣
    220,348元、鑑定費554,410元，合計108,016,530.8元。此
    原為上訴人所得請求之損害額，惟上訴人於上訴後就上開3.
    部分之請求比例減縮為新臺幣21,216,122元（見本院卷(一)第
    233頁），則於減縮後，上訴人所請求之損害額為新臺幣
    35,000,000元（13,009,120＋21,216,122＋220,348＋554,
    410＝35,000,000，見本院卷(一)第233頁）。
  6.如後之反訴部分所述，就被上訴人得向上訴人請求自89年 9
    月4日至90年6月共計新台幣23,227,680元之錫膏貨款（參原
    審「原證10號」），上訴人亦不否認，但上訴人已主張與上
    訴人所得之上開損害賠償額互為抵銷。於抵銷後，上訴人於
    上訴後對被上訴人既減縮其損害賠償請求額為11,772,320元
    ，自屬有據，至於利息部分，上訴人雖請求自90年 5月11日
    按年息百分之5計算，惟查上訴人固曾於90年4月23日催告被
    上訴人於90年5月10日前先行給付上訴人損害美金2,604,174
    元，有存證信函及回證可稽（原審卷(一)第60、66頁），惟至
    起訴為止，未據上訴人舉證有再定期催告被上訴人履行，是
    利息之起算日，應自起訴狀繕本送達被上訴人之翌日即90年
    10月31日起按法定利率年息百分之五計算之，超過部分無從
    從准許。
  7.被上訴人雖另辯稱上訴人尚擁有被退回530,342顆電路板所
    有權，享有財產上之利益，不得全數請求云云，惟如上所述
    ，上訴人就此部分原得請求美金2,941,957.9元，合新臺幣
    94,142,652.8元，上訴後上訴人減縮請求21,216,122元（見
    本院卷(一)第233頁），而該被退回之530,342顆電路板因有瑕
    疵，已非一般之電路板，只能以廢物加以處理，所值有限，
    況上訴人就此部分已減縮只請求21,216,122元，而非原來之
    94,142,652.8元，是被上訴人此一抗辯亦非可採。
貳、反訴部分：
    反訴原告即被上訴人摩帝可公司主張，上訴人即反訴被告華
    通電公司前於89年9月4日起至90年7月2日止，陸續向被上訴
    人即反訴原告購買錫膏產品，合計總價為新台幣23,227,680
    元，此有反訴原告摩帝可公司之出貨發票為證（原審卷反證
    1），並經華通公司於原審卷起訴狀第七頁中自認，自堪信
    為真實。為惟如上所述，上訴人即反訴被告華通公司對反訴
    原告摩帝可公司有新台幣35,000,000元之損害賠償請求權，
    並經上訴人即反訴被告主張抵銷，於抵銷後，反訴原告摩帝
    可公司已無任何貨款債權，原審就反訴部分為反訴被告敗訴
    之判決，自有未合，上訴人即反訴被告上訴意旨指摘原判決
    此部分為不當，求予廢棄改判，為有理由。
、綜上所述，上訴人主張為可採，被上訴人抗辯為無可取。從
    而，上訴人本於不完全給付之法律關係，請求被上訴人於與
    貨款抵銷後，給付新台幣11,772,320元，及自90年10月31日
    定利率年息百分之五計算之利息為有理由，超過上開部分之
    利息為無理由，應予駁回。原審就上開應准許部分，為上訴
    人敗訴之判決，尚有未洽，上訴意旨指摘原判決不當，求予
    廢棄改判，為有理由。爰由本院予以廢棄改判如主文第二項
    所示。又兩造均陳明願供擔保宣告准免假執行，經核均無不
    合，爰分別酌定相當擔保金額准許之。
肆、本件事證已臻明確，兩造其餘攻擊防禦方法，經斟酌後於判
    決之結果不生影響，爰不一一論述，併此敘明。
伍、據上論結，本件上訴為有理由，依民事訴訟法第四百五十條
    、第七十八條、第四百六十三條、第三百九十條第二項、第
    三百九十二條第二項，判決如主文。
中   華　  民　　國　  九十四   年　　七　　月　　六　 日
                 民事第二庭審判長法  官 吳謙仁
                                 法  官 蘇瑞華
                                 法  官 魏大喨
正本係照原本作成。
如不服本判決，應於收受送達後20日內向本院提出上訴書狀，其
未表明上訴理由者，應於提出上訴後20日內向本院補提理由書狀
（均須按他造當事人之人數附繕本）上訴時應提出委任律師或具
有律師資格之人之委任狀；委任有律師資格者，另應附具律師資
格證書及釋明委任人與受任人有民事訴訟法第466條之一第一項
但書或第二項（詳附註）所定關係之釋明文書影本。
中　　華　　民　　國　　94　　年　　7 　　月　　7 　　日
　　　　　　　　　　　　　　　　　書記官 高澄純
附註：
民事訴訟法第四百六十六條之一（第一項、第二項）：
對於第二審判決上訴，上訴人應委任律師為訴訟代理人。但上訴
人或其他法定代理人具有律師資格者，不在此限。
上訴人之配偶、三親等內之血親、二親等內之姻親，或上訴人為
法人、中央或地方機關時，其所屬專任人員具有律師資格並經法
院認為適當者，亦得為第三審訴訟代理人。
